【裁判字號】    97,上訴,216
【裁判日期】    970401
【裁判案由】    違反毒品危害防制條例等
【裁判全文】
臺灣高等法院高雄分院刑事判決         97年度上訴字第216號
上  訴  人  臺灣高雄地方法院檢察署檢察官
上  訴  人
即  被  告  甲○○
                    （臺灣高雄看守所羈押中）
選任辯護人  戴慕蘭律師
上列上訴人因被告違反毒品危害防制條例等案件，不服臺灣高雄
地方法院96年度訴字第3507號中華民國96年12月27日第一審判決
（起訴案號：臺灣高雄地方法院檢察署96年度偵字第14446 、18
709、23756 號），提起上訴，本院判決如下：
     主  文
原判決關於販賣第二級毒品部分（即96年3 月11日販入第二級毒
品）及被訴販賣第二級毒品部分（即被訴96年4 月4 日販賣第二
級毒品部分），均撤銷。
甲○○販賣第二級毒品，處有期徒刑柒年陸月。未扣案之販賣毒
品所得新臺幣壹仟元沒收，如全部或一部不能沒收時，以其財產
抵償之；又轉讓第二級毒品，處有期徒刑捌月。
原判決關於未經許可持有可發射子彈具有殺傷力改造手槍部分，
上訴駁回。
甲○○上開撤銷改判及上訴駁回部分，應執行有期徒刑拾壹年拾
月，併科罰金新臺幣拾萬元，罰金如易服勞役，以新臺幣壹仟元
折算壹日。扣案之仿BERETTA 廠92FS型半自動改造手槍壹支（槍
枝管制編號：0000000000號，含彈匣壹個）、仿FN廠半自動改造
手槍壹支（槍枝管制編號：0000000000號，含彈匣壹個），均沒
收。
其他上訴駁回（即原判決關於被訴販賣第二級毒品部分「即被訴
95年底某日、96年1 、2 月間某日、96年2 月24日、96年3 月12
日、96年3 月14日販賣第二級毒品部分」）。
     事  實
一、甲○○明知甲基安非他命係毒品危害防制條例第2 條第2 項
    第2 款所明定之第二級毒品，不得非法販賣、持有，竟基於
    意圖營利而販賣甲基安非他命之犯意，於民國96年3 月10日
    晚上10時15分38秒，以其所使用之門號0000000000號行動電
    話（非甲○○所申辦之門號）與黃忠和所使用之0000000000
    號行動電話連絡，而於翌日即96年3 月11日某時，以新台幣
    （下同）1,000 元價格，將等值數量之甲基安非他命出售交
    付黃忠和，甲○○因而販賣第二級毒品所得1,000 元（未扣
    案）；又於96年4 月4 日晚上9 時26分許，以上開行動電話
    門號與林美足使用之0000000000號行動電話聯繫，因雙方未
    能達成販賣甲基安非他命之合意，甲○○竟為使林美足解癮
    ，而於當晚10時34分許之後某時，在台南市○○○○道附近
    某處，將數量不詳之甲基安非他命轉讓交付林美足（由林美
    足指示某人開車前來拿取）。
二、甲○○明知具有殺傷力之改造手槍及改造子彈均係槍砲彈藥
    刀械管制條例所公告列管之物品，非經主管機關許可，不得
    持有，竟仍基於持有具有殺傷力改造手槍、子彈之犯意，於
    95年底某日，因姓名年籍不詳綽號「嘉和」之男子揚言對其
    不利，遂在嘉義縣朴子鎮某電子遊藝場，自姓名年籍不詳綽
    號「阿猴」之成年男子處，收受具有殺傷力之仿BERETTA 廠
    92FS型半自動改造手槍（槍枝管制編號：0000000000號）、
    仿FN廠半自動改造手槍（槍枝管制編號：0000000000號）各
    1 支、直徑7.5mm 金屬彈頭土造子彈1 顆、直徑7.9 ±0.5m
    m 金屬彈頭土造子彈2 顆、直徑8.9 ±0.5mm 金屬彈頭土造
    子彈5 顆等物藉以防身，而未經許可而持有之。嗣於96年5
    月15日下午2 時25分許，在高雄市○○區○○路421 巷11之
    1 號地下2 樓停車場為警查獲，並自甲○○上衣口袋內扣得
    具有殺傷力之直徑7.5mm 金屬彈頭土造子彈1 顆、具有殺傷
    力之直徑7.9 ±0.5mm 金屬彈頭土造子彈2 顆，另在其駕駛
    之車號2429-SW 號自小客車內扣得具有殺傷力之仿BERETTA
    廠92FS型半自動改造手槍1 支、具有殺傷力之直徑8.9 ±0.
    5mm 金屬彈頭土造子彈5 顆等物，經甲○○配合警方至台南
    縣後壁鄉平安村漁寮20號前「南營」土地公廟後方，起出上
    開具有殺傷力之仿FN廠半自動改造手槍1 支始悉上情。
三、案經內政部警政署高雄港務警察局移送臺灣高雄地方法院檢
    察署檢察官偵查起訴。
     理  由
壹、證據能力：
(一)、證人林美足經原審合法傳喚、拘提仍未到庭（原審卷第158
    頁），足認有所在不明而傳喚不到之情形，而證人林美足警
    詢筆錄係經由警方電話通知而前往警局說明（警卷(二)第14頁
    ），並無其他證據足認有何誘導或非出於自由意志而為陳述
    之情形，足證具有可信之特別情況，且為證明被告本件犯罪
    事實之存否所必要，則證人林美足警詢陳述，依刑事訴訟法
    第159 條之3 第3 款規定，認有證據能力。
(二)、證人林美足於偵查中經具結之陳述，並未曾提及檢察官在偵
    查時有不法取供之情形，雖其於陳述中有提及「我昨天大量
    出血」（第14446 號偵卷第74頁反面），但此係針對檢察官
    欲對其執行觀察勒戒，證人所為之陳述，並非針對被告罪嫌
    所為之陳述，自難以此逕認證人上開陳述有何顯不可信之情
    況，依刑事訴訟法第159 條之1 第2 項規定，自得為證據。
(三)、證人黃忠和於警詢陳述關於「其於96年1 、2 月間某日，在
    不詳地點向被告購買數量不詳價值約1,000 元之甲基安非他
    命毒品等語（第14446 號偵卷第91、92頁），因與其嗣於原
    審具結交互詰問陳述不符，而證人黃忠和警詢陳述，係在記
    憶猶新情況下作成，與事實較接近，且係在看守所內經警詢
    問，尚無時間慮及其陳述對被告之影響，其陳述較趨近於真
    實，加以其於警詢為上開證述時精神尚佳之事實，業據證人
    黃忠和於原審證述在卷（原審卷第84頁），足認證人黃忠和
    於警詢中所為之陳述，客觀上應具有較可信之特別情況，且
    亦為證明被告犯罪事實存否所必要，依刑事訴訟法第159 條
    之2 規定，認有證據能力。
(四)、本件監聽錄音係偵查犯罪機關依法定程序實施監聽所得（參
    卷附通訊監察書），而監聽錄音譯文，雖為偵查犯罪機關單
    方面製作，但被告對於卷附之監聽錄音譯文並不爭執（本院
    卷第51頁），且經原審踐行調查證據之程序，自得採為認定
    犯罪事實之基礎，認有證據能力。
(五)、按鑑定人由審判長、受命法官或檢察官就下列之人選任1 人
    或數人充之：(一)就鑑定事項有特別知識經驗者。(二)經政府機
    關委任有鑑定職務者；鑑定之經過及其結果，應命鑑定人以
    言詞或書面報告；法院或檢察官得囑託醫院、學校或其他相
    當之機關、團體為鑑定，或審查他人之鑑定，並準用第203
    條至第206 條之1 規定，刑事訴訟法第198 條、第206 條第
    1 項、第208 條第1 項分別定有明文。本件卷附槍彈鑑定書
    、鑑定函，雖係被告以外之人於審判外之書面陳述，然內政
    部警政署刑事警察局係臺灣高等法院檢察署關於槍彈有無殺
    傷力之概括選任鑑定機關，此有臺灣高等法院檢察署92年9
    月9 日檢文允字第0921001203號函附之「臺灣高等法院檢察
    署檢察長概括選任鑑定機關表列」足參，則此部分書證為刑
    事訴訟法第159 條第1 項規定之例外情形，應有證據能力。
(六)、卷附之行動電話通聯調閱查詢單、內政部警政署高雄港務警
    察局扣押筆錄、扣押物品目錄表，固均屬書面之傳聞證據，
    然檢察官、被告、辯護人已於本院審理調查上開證據時，就
    此證據能力均表示無意見，且本院認為以之作為本件論証之
    證據，均與待證事實具有關聯性，作為本案之證據亦屬適當
    ，依刑事訴訟法第159 條之5 第1 項規定，自得為證據。
貳、有罪部分：
一、販賣第二級毒品部分：
    上訴人即被告甲○○否認上開販賣第二級毒品犯行，辯稱：
    其僅與人合資購買甲基安非他命或代他人購買，並未販賣給
    黃忠和云云。經查：
(一)、被告所使用之門號0000000000號行動電話與證人黃忠和所使
    用之0000000000號行動電話於96年3 月10日晚上10時15分38
    秒之通話監聽譯文中，有「你有要拿硬仔嗎」、「如果要拿
    的話可以錢先給我嗎？明天送去給你」、「我先過去拿錢，
    明早送去給你好嗎」等毒品交易暗語（警卷(二)第69頁），又
    上開行動電話於96年3 月12日上午10時05分30之通話監聽譯
    文中，亦有被告向黃忠和表示「跟你報告一個消息」、「昨
    晚我有去接一批東西」、「比給你的那一批東西要好上一半
    以上」等語（警卷(二)第69頁反面、第70頁），此有行動電話
    通聯調閱查詢單（被告所使用之門號0000000000號行動電話
    ，並非被告所申辦，見警卷(四)第15頁反面）、通訊監察書、
    監聽譯文在卷可稽。
(二)、被告於警詢時自承與證人黃忠和（即譯文中綽號三百仔之男
    子）有上開通聯及監聽譯文之通話內容，且被告復陳稱通話
    內容中「昨晚我有去接一批東西」係指其去接了一批甲基安
    非他命毒品（第14446 號偵卷第117 頁反面、第118 頁），
    則對照上述96年3 月10日通話中所稱「明天送去給你」，及
    同年月12日通話中所稱「昨晚我有去接一批東西；比給你的
    那一批東西要好上一半以上」，足認證人黃忠和於警詢所陳
    「其曾向被告購買甲基安非他命；交易價格1,000 元，數量
    一點點」（警卷(二)第27、28頁），應可採信，則被告應係於
    96年3 月10日晚間與黃忠和電話聯絡後，而於96年3 月11日
    某時以1,000 元價格，將等值數量之甲基安非他命出售交付
    黃忠和，因而販賣第二級毒品所得1,000 元等情，堪予認定
    。
(三)、邇來政府為杜絕毒品氾濫，毒害人民甚深，再三宣導教民眾
    遠離毒品、媒體之報導既深且廣，對於毒品之禁絕，應為民
    眾所熟悉。又政府對於查緝施用、轉讓及販賣毒品無不嚴格
    執行，且販賣毒品罪更係重罪，設若無利可圖，衡情一般持
    有毒品者，當不致輕易將持有毒品交付他人。況乎第二級毒
    品甲基安非他命價格不貲、物稀價昂，而販賣毒品係違法行
    為，非可公然為之，亦無公定之價格，不論任何包裝，均可
    任意分裝增減分量，每次買賣價量，亦可能隨時依雙方間之
    關係深淺、資力、需求量及對行情之認知、來源是否充裕、
    查緝是否嚴緊，購買者被查獲時供述購買對象之可能性風險
    之評估等，因而異其標準，並隨時機動調整，非可一概而論
    ，是販賣之利得除經坦承犯行或價量俱臻明確外，委難查得
    實情，販賣之人從價差或量差中牟利方式雖異，其意圖營利
    之非法販賣行為則一，足徵被告販賣第二級毒品甲基安非他
    命之舉，主觀上確有牟利意圖，應堪認定。被告所辯上情，
    純屬卸責之詞，不足採信，此部分販賣第二級毒品犯行，足
    以認定。
(四)、公訴意旨所載：「被告先後於不詳時間、96年2 月24日12時
    58分許、同月25日16時31分許、同年3 月25日20時57分許、
    同月29日14時56分許等時點，多次以行動電話門號00000000
    00號、0000000000號與姓名年籍不詳、綽號「嘉和」之成年
    男子所使用之行動電話門號0000000000號、0000000000號、
    0000000000號聯絡，陸續以不明代價向「嘉和」販入數量不
    明之甲基安非他命，並相約在高雄縣林園鄉某處交付後，即
    持有上開毒品伺機出售圖利」等情，公訴人於原審業已當庭
    陳明：「此部份僅係在說明被告販賣毒品之來源（原審卷第
    78頁）」，則此部份自屬被告販入毒品情形，無從逕予認定
    被告有何販賣第二級毒品犯行，併此敘明。
二、轉讓第二級毒品部分：
(一)、被告所使用之門號0000000000號行動電話於96年4 月4 日21
    時26分許，曾與證人林美足使用之0000000000號行動電話聯
    繫之通話監聽譯文中，有「（被告為A ：證人林美足為B ：
    ）A ：要處理多少？B ：半阿！半錢多少阿！A ：我這裡沒
    那麼多東西了。B ：不然你問我要多少。A ：如果明天要，
    我就有阿。B ：今天要的。A ：今天要的我沒辦法。B ：硬
    仔你剩下多少？A ：硬仔已經沒有了。B ：都沒有嗎？A ：
    我還沒下去拿。A ：硬仔我還沒去拿，硬仔已經都給別人了
    ，我打給妳，妳也沒說硬仔，妳只說那個而已」（警卷(二)第
    75頁反面- 第76頁），又證人林美足於警詢陳述：「該次好
    像沒有完成交易毒品」等語相符（第14446 號偵卷第68頁反
    面），故該次無法認定被告與證人林美足已進行販賣毒品之
    行為或確已達成買賣毒品之合意，固足認定。
(二)、然上開通話之監聽譯文中，又有如下內容：「A ：今天要的
    我沒辦法。B ：那先拿一點給我解癮。A ：要解癮的，是要
    多少？B ：隨便啦」（警卷(二)第76頁），另被告所使用之門
    號0000000000號行動電話又於同日22時34分許，與證人林美
    足使用之0000000000號行動電話聯繫，內容略以：「（A ：
    被告，B ：林美足某男姓友人）。A ：你來交流道這裡拿好
    嗎？B ：哪個交流道？A ：仁德交流道。…。A ：開快點吧
    ！那你要留多少？先讓她要解癮嗎？B ：嗯。A ：那我用好
    點的給她。」（警卷(二)第76頁正、反面），是依上開監聽之
    前後話語對照，足認被告所稱「我用好點的給她」，即指提
    供證人林美足解癮之甲基安非他命無誤，又參以被告於本院
    亦不諱言其曾免費請林美足施用毒品等情（本院卷第51頁）
    ，堪認被告於係96年4 月4 日晚上9 時26分許，以上開行動
    電話門號，與證人林美足使用之0000000000號行動電話聯繫
    ，因雙方未能達成販賣甲基安非他命之合意，被告為使證人
    林美足解癮，而於當晚10時34分許之後某時，在台南市○○
    ○○道附近某處，將數量不詳之甲基安非他命轉讓交付林美
    足（由林美足指示某人開車前來拿取）等事實明確，被告此
    部分轉讓第二級毒品犯行，足以認定。
三、持有具殺傷力改造手槍、子彈部分：
    此部分事實，業據被告坦承明確，並有內政部警政署高雄港
    務警察局扣押筆錄、扣押物品目錄表、現場查獲照片附卷可
    稽。又扣案之改造手槍2 支、子彈8 顆經送內政部警政署刑
    事警察局鑑驗結果：其中1 支（槍枝管制編號:0000000000
    ）認係改造手槍，由仿BERETTA 廠92FS型半自動手槍製造之
    槍枝，換裝土造金屬槍管而成；擊發功能正常，可供擊發適
    用子彈使用，研判具殺傷力；另1 支（槍枝管制編號:00000
    00000） 認係改造手槍，由仿FN廠半自動手槍製造之槍枝，
    換裝土造金屬槍管而成；擊發功能正常，可供擊發適用子彈
    使用，研判具殺傷力；直徑7.5mm 金屬彈頭土造子彈1 顆，
    經試射，可擊發，認具殺傷力；直徑7.9 ±0.5mm 金屬彈頭
    土造子彈2 顆，經試射，均可擊發，認具殺傷力；直徑8.9
    ±0.5mm 金屬彈頭土造子彈5 顆，經試射，可擊發，認具殺
    傷力，有內政部警政署刑事警察局96年6 月15日刑鑑字第09
    60077618號槍彈鑑定書、96年11月22日刑鑑字第0960165379
    號鑑定函在卷可按（警卷(一)第5-14頁，第18709 號偵卷5-10
    頁，原審卷第110 頁)， 堪認上開2 支槍枝、8 顆子彈均具
    有殺傷力。被告上開自白，經核與事實相符，此部份犯行，
    堪可認定。
四、論罪部分：
(一)、核被告於上開時、地，販賣甲基安非他命所為，係犯毒品危
    害防制條例第4 條第2 項之販賣第二級毒品罪；被告於上開
    時、地，轉讓甲基安非他命所為，係犯毒品危害防制條例第
    8 條第2 項之轉讓第二級毒品罪（按此部分事實僅能證明被
    告轉讓第二級毒品，無從認定被告有何販賣第二級毒品「如
    前所述」，然此部分起訴之基本客觀事實同一，本院自得變
    更公訴人起訴法條予以審理，見本院卷第70頁之法條、罪名
    告知）；被告於上開時、地持有改造手槍及子彈所為，係犯
    槍砲彈藥刀械管制條例第8 條第4 項之未經許可持有可發射
    子彈具殺傷力之手槍罪及同法第12條第4 項未經許可持有子
    彈罪。
(二)、被告於上開時、地持有第二級毒品所為之低度行為，均為被
    告所為上開販賣、轉讓之高度行為所吸收，均不另論罪。又
    被告同時持有改造手槍及子彈之行為，係以一行為觸犯二罪
    名，為想像競合犯，應依刑法第55條前段規定，從一重論以
    同條例第8 條第4 項未經許可持有可發射子彈具有殺傷力之
    槍枝罪。
(三)、被告所犯上開販賣第二級毒品罪、轉讓第二級毒品罪及未經
    許可持有可發射子彈具殺傷力之手槍罪間，犯意各別，行為
    互異，應分論併罰。
五、原判決關於被告販賣第二級毒品部分（即96年3 月11日販入
    第二級毒品），誤認被告係屬「販入」第二級毒品犯行（應
    屬「販出」犯行，如上所述），又原判決被訴販賣第二級毒
    品部分（即被訴96年4 月4 日販賣第二級毒品部分），未予
    詳查，遽為無罪之諭知，均有未洽，公訴人上訴指摘原判決
    關於此部分不當，為有理由，應予以撤銷改判。審酌被告明
    知第二級毒品甲基安非他命對人體之危害性，仍為圖一己私
    利而販賣1 次，助長吸食毒品之氾濫，又任意轉讓第二級毒
    品1 次，戕害他人身心，犯後否認犯行之態度等一切情狀，
    各量處如主文所示之刑。被告販賣第二級毒品所得1,000 元
    ，雖未扣案，仍應依毒品危害防制條例第19條第1 項之規定
    予以宣告沒收，如全部或一部不能沒收時，以其財產抵償之
    。又扣案之甲基安非他命2 包（驗前合計毛重共2.0 公克，
    驗後合計淨重共1.375 公克），係被告於96年5 月15日所查
    扣之物，尚難認此查扣之第二級毒品2 包與本件販賣第二級
    毒品之犯罪事實有關，另扣案之電子磅秤1 台、玻璃球管1
    支、夾鏈袋1 包等物，其中電子磅秤1 台，依上開監聽譯文
    並無法得知被告有否使用該電子磅秤以作為其販賣第二級毒
    品之工具；另玻璃球管1 支、夾鏈袋1 包，依卷內資料亦無
    法證明與本件販賣第二級毒品之犯罪事實有關，是上開扣案
    部分，均不予宣告處理。至於被告雖以門號0000000000號行
    動電話進行毒品交易之聯繫工具，然門號0000000000號行動
    電話之申辦人並非被告，有通聯調閱查詢單在卷足憑（警卷
    (四)第15頁反面），又無證據證明上開電話係被告所有之物，
    亦不予宣告沒收，併此敘明。
六、原判決關於被告未經許可持有可發射子彈具有殺傷力改造手
    槍部分，因而適用槍砲彈藥刀械管制條例第8 條第4 項、第
    12條第4 項，刑法第11條前段、第55條、第42條第3 項等規
    定，並審酌被告持有扣案槍彈之數量及其坦承之態度等一切
    情狀，量處有期徒刑4 年2 月，併科罰金新臺幣10萬元，並
    諭知罰金如易服勞役，以新臺幣1,000 元折算1 日之折算標
    準，並敘明扣押之具有殺傷力之仿BERETTA 廠92FS型半自動
    手槍製造之槍枝、換裝土造金屬槍管而成之改造手槍1 支（
    含彈匣1 個，槍枝管制編號：0000000000號）、仿FN廠半自
    動手槍製造之槍枝、換裝土造金屬槍管而成之改造手槍1 支
    （含彈匣1 個，槍枝管制編號：0000000000號），均係屬違
    禁物，應依刑法第38條第1 項第1 款規定沒收。至於業經試
    射具殺傷力之直徑7.5mm 金屬彈頭土造子彈1 顆、直徑7.9
    ±0.5mm 金屬彈頭土造子彈2 顆、直徑8.9 ±0.5mm 金屬彈
    頭土造子彈5 顆，均已試射而滅失，另8 顆未具殺傷力之土
    造子彈，因其結構並不完整，並非違禁物，均不予宣告沒收
    。經核原判決關於此部分並無不當，量刑亦稱妥適，被告提
    起上訴指摘此部分量刑過重云云，並無理由，此部分上訴應
    予駁回。
七、被告所犯上開三罪（即上開撤銷改判及上訴駁回部分），應
    依法定其應執行刑如主文所示，並就併科罰金部分，諭知如
    易服勞役以新臺幣1,000元折算1 日之折算標準。
、無罪部分：
一、公訴意旨略以：被告甲○○明知甲基安非他命係毒品危害防
    制條例第2 條第2 項第2 款所明定之第二級毒品，不得非法
    販賣，竟基於販賣甲基安非他命之犯意，為下列販入及賣出
    行為：
(一)、於95年底某日，在高雄市○○區○○路附近某汽車旅館內，
    被告以6,000 元之代價，販賣重約1 錢之甲基安非他命與證
    人林美足施用。
(二)、於96年1 、2 月間某日，在不詳地點，被告以1,000 元之代
    價，販賣數量若干之甲基安非他命與證人黃忠和施用。
(三)、於96年2 月24日下午4 時29分許、同年3 月12日10時5 分許
    、同年3 月14日下午4 時41分許等時點，被告以行動電話門
    號0000000000號撥打至證人黃忠和所使用行動電話門號0000
    000000號或住處電話號碼 (00)0000000號，向證人黃忠和詢
    問其所欲購買甲基安非他命之數量及價位，並於當日在不詳
    地點，販賣並交付數量不詳之甲基安非他命予證人黃忠和施
    用。
(四)、因認被告此部分所為，係犯毒品危害防制條例第4 條第2 項
    之販賣第二級毒品罪嫌等語。
二、按不能證明被告犯罪者，應諭知無罪之判決，刑事訴訟法第
    154 條第2 項、第301 條第1 項定有明文；又關於毒品施用
    者其所稱向某人購買毒品之供述，必須補強證據佐證，係指
    毒品購買者之供述縱使並無瑕疵，仍須補強證據佐證而言，
    以擔保其供述之真實性。該所謂補強證據，必須與該施用毒
    品者關於相關毒品交易之供述，具有相當程度之關連性，因
    該補強證據之佐證，足使一般人對於施用毒品之供述無合理
    之懷疑存在，而得確信其為真實，始足當之。若毒品購買者
    之供述證據，本身已有重大瑕疵，依嚴格證明之法則，已無
    法憑為確有販賣毒品行為之認定時，因毒品施用者其所稱向
    某人購買毒品之供述前提事實已有合理之懷疑存在，論理上
    自無再論補強證據之必要（最高法院96年度台上字第351 號
    判決要旨參照）。
三、公訴意旨認被告涉犯上開販賣第二級毒品罪嫌，係以證人林
    美足、黃忠和於警詢、偵查中所為證述，及被告與證人林美
    足、黃忠和關於卷附通話監聽譯文等情為據。然訊據被告否
    認此部份被訴販賣第二級毒品犯行，經查：
(一)、被告於95年底某日販賣第二級毒品予林美足部分：證人林美
    足於警詢雖稱：「其於95年底某日，在高雄市○○區○○路
    附近某汽車旅館內，以6,000 元之代價向被告購買1 錢之甲
    基安非他命」等語（第14446 號偵卷第68頁），然檢察官就
    被告有上揭公訴意旨所指犯行，除提出證人林美足前開不利
    於被告之證述外，尚乏相關補強證據足資佐證該證人所述內
    容確屬無訛，且卷內亦查無與此部份相關之監聽譯文以作為
    上開證人證述之補強證據，揆諸上開判決意旨，自難僅憑證
    人林美足之單一證述而遽認被告涉有此部分之犯行。
(二)、被告於96年1 、2 月間某日販賣第二級毒品予黃忠和部分：
    證人黃忠和於警詢固稱：「其於96年1 、2 月間某日，在不
    詳地點，以1,000 元之代價，向被告購買數量若干之甲基安
    非他命」等語（第14446 號偵卷第91、92頁），然檢察官就
    被告有上揭公訴意旨所指犯行，除提出證人黃忠和前開不利
    於被告之證述外，尚乏相關補強證據足資佐證該證人所述內
    容確屬無訛，且卷內亦查無與此部份相關之監聽譯文作為上
    開證人證述之補強證據，揆諸上開判決意旨，自難僅憑證人
    黃忠和之單一證述而遽認被告涉有此部分之犯行。
(三)、被告於96年2 月24日販賣第二級毒品予黃忠和部分：依被告
    所使用之門號0000000000號行動電話與證人黃忠和所使用之
    0000000000號行動電話於該日16時29分3 秒之通話監聽譯文
    中，雖有「還你6 千」、「那在拿，是現金的」、「要拿現
    金的嗎」、「1 」等類似毒品交易之暗語（警卷(二)第68頁）
    ，然該則通話內容就毒品交易之毒品種類、數量、價格、交
    易時間及地點等細節，均不明確，仍難遽予認定被告與證人
    黃忠和業已進行販賣毒品之行為或確已達成買賣毒品之合意
    。此外，公訴人並無提出其他證據證明被告有此部份販賣第
    二級毒品予黃忠和之犯行，殊難以上開不明確之監聽譯文，
    遽認被告確有販賣安非他命予黃忠和之犯行。
(四)、被告於96年3 月12日販賣第二級毒品予黃忠和部分：依被告
    所使用之0000000000號行動電話於96年3 月12日上午10時05
    分30秒與證人黃忠和之通話監聽譯文中，雖有「問你要不要
    ，如果要晚上帶樣品讓你試，但是樣品的錢你要跟我買」、
    「現在如果有人試一定買的」、「因為這批的藥性..... 藥
    性強又耐烤，而且你試看就知道了，晚上我下去看你要拿多
    少作樣品，你錢來，樣品你倒」、「所以你如果要，我幫你
    留起來」、「如果不要我就全推出去... 」（警卷(二)第70頁
    ），然依上開內容，被告所說話語中，均有「如果」之假設
    語氣，雖其曾稱將於當日晚上交付「樣品」予黃忠和試用，
    惟該交易約定是否業已完成，依卷內證據均無足夠證據以資
    認定，自難僅憑此部分監聽對話內容，遽認被告有此部分販
    賣甲基安非他命予黃忠和之事實。
(五)、被告於96年3 月14日販賣第二級毒品予黃忠和部分：被告所
    使用之門號0000000000號行動電話與證人黃忠和所使用之00
    00000000號行動電話雖於96年3 月14日下午4 時41分13秒有
    通話紀錄，然觀諸上開通話監聽譯文，其內容僅有「蔡頭拿
    過去了嗎」、「他說錢要拿去你那裡」、「跟他說趕緊拿過
    去、我說不定8 、9 點就下去了」（警卷(二)第71頁反面），
    均未提及欲向被告購買之毒品數量、金額，且其對話內容似
    為「蔡頭」欲託黃忠和轉交金錢予被告，本院自無從據以認
    定被告有何販賣第二級毒品甲基安非他命予黃忠和之犯行。
四、綜上所述，公訴人關於此部分所舉事證，均無法使本院形成
    被告此部分販賣第二級毒品犯行之確信心證。此外，復查無
    其他積極證據，足證被告有何此部分被訴犯行，被告此部分
    之犯罪即屬不能證明。原判決關於被告被訴販賣第二級毒品
    部分「即被訴95年底某日、96年1 、2 月間某日、96年2 月
    24日、96年3 月12日、96年3 月14日販賣第二級毒品部分」
    ，因而為無罪之諭知，經核尚無不合。公訴人此部分上訴，
    仍執起訴所舉證據，指摘原判決關於此部分不當，並無理由
    ，此部分上訴應予駁回。
據上論斷，應依刑事訴訟法第368 條、第369 條第1 項前段、第
364 條、第299 條第1 項前段、第300 條，毒品危害防制條例第
4 條第2 項、第8 條第2 項、第19條第1 項，刑法第11條前段、
第51條第5 款、第42條第3 項，判決如主文。
本案經檢察官方娜蓉到庭執行職務。
中    華    民    國     97    年    4     月    1    日
               刑事第一庭   審判長法  官  郭雅美
                                  法  官  莊崑山
                                  法  官  張意聰
以上正本證明與原本無異。
如不服本判決應於收受本判決後10日內向本院提出上訴書狀，其
未敘述上訴理由者，並得於提起上訴後10日內向本院補提理由書
狀（均須按他造當事人之人數附繕本）「切勿逕送上級法院」。
中    華    民    國     97    年    4     月    1    日
                                  書記官  陳金
附錄本判決論罪科刑法條：
毒品危害防制條例第4條第2項
製造、運輸、販賣第二級毒品者，處無期徒刑或7 年以上有期徒
刑，得併科新臺幣700 萬元以下罰金。
毒品危害防制條例第8條第2項
轉讓第二級毒品者，處6 月以上5 年以下有期徒刑，得併科新臺
幣70萬元以下罰金。
槍砲彈藥刀械管制條例第8條第4項
未經許可，持有、寄藏或意圖販賣而陳列第1 項所列槍枝者，處
3 年以上10年以下有期徒刑，併科新臺幣700 萬元以下罰金。
槍砲彈藥刀械管制條例第12條第4項
未經許可，持有、寄藏或意圖販賣而陳列子彈者，處5 年以下有
期徒刑，併科新台幣300 萬元以下罰金。


司法院資訊處製作；財團法人民間司法改革基金會備份。
